【裁判字號】    95,聲,1268
【裁判日期】    951107
【裁判案由】    限期起訴
【裁判全文】
臺灣桃園地方法院民事裁定              95年度聲字第1268號
聲  請  人  甲○○
即  債務人              之2號.
相  對  人  丙○商業銀行股份有限公司
即  債權人
法定代理人  乙○○
上列當事人間94年度執字第12186 號強制執行事件，聲請人聲請
命相對人起訴，本院裁定如下：
    主  文
聲請駁回。
聲請費用由聲請人負擔。
    理  由
一、按民事訴訟法第529 條第1 項所謂法院應依債務人之聲請，
    限期命債權人起訴者，以本案尚未繫屬者為限，如本案已繫
    屬於法院或經法院判決確定（包括已取得其他與確定判決有
    同一效力之執行名義之情形）者，自無依債務人之聲請，命
    債權人於一定期間內起訴之可言（最高法院77年度台抗字第
    32號裁定參照）。又按債務人對於支付命令未於法定期間合
    法提出異議者，支付命令與確定判決有同一之效力，民事訴
    訟法第521 條第1 項亦定有明文。
二、本件聲請意旨略以：相對人聲請本院以94年度執字第12186
    號案件對聲請人之財產實施強制執行，並經本院核發扣押命
    令在案，茲因相對人違法催債、欺瞞聲請人，故意誤寫聲請
    人之地址，致聲請人未能在法定救濟期間，對於上開扣押命
    令提出異議，且相對人迄未對聲請人起訴，爰依民事訴訟法
    第529 條第1 項之規定，聲請命相對人限期起訴等語。
三、經查：本件相對人前於民國91年間即聲請本院對聲請人核發
    支付命令，經本院以91年度促字第47547 號民事裁定核准後
    ，因聲請人未於法定期間對該支付命令提出異議，該支付命
    令業已確定等情，經本院調取該支付命令卷宗核閱屬實。嗣
    相對人對於前開債權取得91年度執十字第20543 號債權憑證
    後，於94年5 月13日以該債權憑證聲請本院就聲請人對其被
    繼承人劉圖羅之存款債權為強制執行，本院於94年7 月12日
    以桃園興執94年執十字第12186 號扣押命令禁止聲請人處分
    或收取前開存款債權，相對人於95年9 月12日執行程序中，
    同意撤銷94年執字第12186 號扣押命令，待法院實行分配後
    再將聲請人分配所得部分發扣押及變價命令等情，亦經本院
    依職權調閱本院94年執字第12186 號民事執行案件卷宗查閱
    屬實。再者，前開確定之支付命令與確定判決有同一效力，
    相對人依法並不得再就同一請求提出任何訴訟，聲請人謂法
    院或銀行發出扣押命令、支付命令後，相對人從未對其起訴
    云云，恐有誤會。從而，相對人前開所為顯非對聲請人為假
    扣押之保全程序，聲請人提出本件聲請欲請相對人於期限內
    對其起訴，顯有誤會。聲請人若對本院民事執行處前開扣押
    命令或業已確定之支付命令有所爭執，應循民事執行之救濟
    程序或針對上開支付命令依法救濟，並非以限期命相對人起
    訴之方式為之。綜上，相對人係提出以確定之支付命令為執
    行名義，並取得債權憑證，且依法聲請強制執行，揆諸首揭
    規定，聲請人聲請本院裁定命相對人限期對聲請人起訴，於
    法不合，應予駁回。
四、依民事訴訟法第95條、第78條，裁定如主文。
中    華    民    國    95    年    11    月    7     日
                  民事第一庭      法  官  卓立婷
以上正本係照原本作成。
如對本裁定抗告須於裁定送達後10日內向本院提出抗告狀。
中    華    民    國    95    年    11    月    7     日
                                  書記官  冒佩妤


司法院資訊處製作；財團法人民間司法改革基金會備份。
